臺灣高雄地方法院刑事判決　　　　　　　　　　　　　九十三年度訴緝字第七九號
　　公　訴　人　臺灣高雄地方法院檢察署檢察官
　　被　　　告　丙○○
　　選任辯護人　康進益律師
　　　　　　　　王國論律師
右列被告因毒品危害防制條例等案件，經檢察官提起公訴（九十年度偵字第一六五四
三號），本院判決如左：
    主  文
丙○○連續明知為禁藥而販賣，累犯，處有期徒刑壹年肆月。扣案如附表一、二所示
之禁藥及如附表四所示之物品，均沒收。又販賣第一級毒品，未遂，累犯，處有期徒
刑伍年。扣案之海洛因壹包（毛重零點陸公克）沒收銷燬之，扣案之0000000
000號行動電話壹支（含ＳＩＭ卡）沒收之。應執行有期徒刑陸年貳月。扣案如附
表一、二所示之禁藥及如附表四所示之物品，均沒收，扣案之海洛因壹包（毛重零點
陸公克）沒收銷燬之。
    事  實
一、丙○○前因違反藥事法案件，經臺灣高等法院高雄分院判處有期徒刑三月確定，
    自民國八十九年一月二十一日起入獄服刑，至同年四月二十日執行完畢，並於翌
    日釋放。詎仍不知悔改，明知真實姓名年籍不詳自稱「吳先生」之男子所販售之
    藥品均係未經核准擅自輸入之禁藥，竟基於販賣之概括犯意，自八十九年十月間
    某日起至九十年九月二日止，每月向「吳先生」購入如附表一、二所示之禁藥二
    、三次，並在自由時報刊登「全方位藥局」、「全方位藥坊」之廣告，以行動電
    話四支（電話號碼分別為0000000000、0000000000、00
    00000000、0000000000號）及0000000000號之行
    動電話號碼為聯絡工具，由欲購買禁藥之人撥打上開電話與丙○○聯絡，雙方再
    約定交貨方式，以此方式連續販賣如附表一、二所示之禁藥予不特定人使用；丙○○並備有分別刻有「0000000000」、「0000000000」、「0000000000」、「
    0000000000」、「0000000000」、「唐妮」等字樣之印章，蓋在販賣禁藥小傳單
    上交給購買禁藥之客戶，以便客戶下次再向丙○○購買禁藥。丙○○又明知海洛
    因係業經公告列為毒品危害防制條例第二條第二項第一款之第一級毒品，不得販
    賣，竟仍基於意圖營利販賣第一級毒品海洛因之犯意，於九十年九月二日十九時
    三十分許，因乙○○配合警方查緝販毒者之辦案需要，依照警方提供之電話號碼
    撥打0000000000號行動電話，丙○○接聽該電話後，乙○○佯稱要購
    買價值新臺幣（下同）二千元之第一級毒品海洛因，丙○○遂與乙○○相約於同
    日二十時二十分許，在高雄市苓雅區○○○路與林森路口交易海洛因，乙○○旋
    與警方一同前往上開交易地點。嗣於前開海洛因交易時、地，丙○○交付海洛因
    一小包（毛重零點六公克）予乙○○，而乙○○給付買賣價金二千元予丙○○時
    ，為警當場查獲，因乙○○自始無買受海洛因之真意，丙○○販賣海洛因之行為
    未遂。警方並於丙○○手上扣得乙○○交付之二千元，及於乙○○手上扣得丙○○交付之海洛因一小包（毛重零點六公克），復由丙○○持有之皮包內扣得如附
    表四編號一所示之行動電話四支，再於同日二十二時，經丙○○同意後至其位於
    高雄市苓雅區○○○路六號六樓之十五之住處搜索並扣得丙○○所有如附表一、
    二所示之禁藥、登報費收據及證明單六十一張及如附表四編號二至七所示之物品
    。
二、案經高雄市政府警察局苓雅分局報請臺灣高雄地方法院檢察署檢察官偵查起訴。
    理  由
一、訊據被告丙○○對於在上開時、地連續販賣如附表一、二所示之禁藥予不特定人
    ，及交付海洛因一小包（毛重零點六公克）予案外人乙○○之事實均坦承不諱，
    惟矢口否認有何販賣第一級毒品海洛因之犯行，辯稱：伊從未販賣海洛因，乙○○打電話來說要買海洛因時，已向乙○○表示伊沒有在賣海洛因，但乙○○一直
    說其毒癮發作很難受，希望拿到一點海洛因止癮，伊才答應無償提供一點自己在
    施用之海洛因給乙○○止癮，為警查獲時並未拿到二千元云云。經查：
（一）販賣如附表一、二所示之禁藥部分：
      右揭關於連續販賣禁藥部分之犯罪事實，業據被告於警詢、偵查及本院審理中
      供承不諱，並有自由時報九十年二月二十八日、九十年九月二日刊登廣告剪報
      各一紙附卷及如附表一、二所示之藥品、如附表四所示之物品、登報費收據及
      證明單六十一張扣案可稽，且如附表一所示之藥品經送行政院衛生署檢驗，檢
      驗之結果認該等藥品均屬未經核准擅自輸入之禁藥，有行政院衛生署九十二年
      六月五日衛署藥字第○九二○○二二○五五號函在卷可憑，而如附表二所示之
      藥品經送行政院衛生署檢驗後，檢驗之結果則認該等藥品檢出之藥品成分，均
      業經公告禁用或未經衛生署核准與其品名相同之藥品許可證，應就其來源認屬
      藥事法第二十二條第二款（現修正為同條第一項第二款）未經核准擅自輸入之
      禁藥或第二十條第一款未經核准擅自製造之偽藥乙節，亦有行政院衛生署上開
      函文附卷足考。查被告已於本院審理中供承不知如附表二所示之藥品係從國外
      輸入或在國內製造（見本院九十三年十二月十六日審判筆錄），而按前開所稱
      未經核准擅自輸入之藥品，係指該藥品未曾由中央衛生主管機關依藥事法第三
      十九條規定核發輸入許可證者，藥事法施行細則第六條定有明文。是因禁藥在
      國外可能係經該國主管機關核准製造之藥品，僅因未經我國中央衛生主管機關
      核發輸入許可證，逕行輸入而成為禁藥，其對服用者所造成之危險性應較未經
      核准擅自製造之偽藥為低，從而，應認販賣禁藥較販賣偽藥之情節為輕，則本
      件公訴人既未舉證證明如附表二所示之藥品係屬未經核准擅自製造之偽藥，自
      應認該等藥品為禁藥。綜上所述，足見被告之自白與事實相符，堪予採信。從
      而，本件事證已臻明確，被告連續販賣禁藥之犯行洵堪認定，應予依法論科。
（二）販賣第一級毒品海洛因部分：
  １、被告曾於九十年九月二日十九時三十分許，接獲乙○○所撥打之000000
      0000號行動電話後，與乙○○相約於同日二十時二十分許，在高雄市苓雅
      區○○○路與林森路口交付第一級毒品海洛因，並於上開時、地交付海洛因一
      小包（毛重零點六公克）予乙○○，為警當場查獲之事實，業經被告於警詢、
      偵查及本院審理中迭次自承在卷，並經證人乙○○、查獲本案之員警馬永生、
      丁○○於本院審理中到庭結證屬實，復有當場扣得之海洛因一小包（毛重零點
      六公克）扣案可佐，堪信為真實。
  ２、次查，被告於九十年九月三日檢察官偵訊時曾自承：「（有無賣乙○○安毒？
      ）沒有，不認識她。但我有賣她海洛因。」、「（九十年九月二日下午八時許
      在三多路、林森路口賣海洛因予乙○○為警查獲？）是，賣一包零點六公克，
      二千元。」等語（見臺灣高雄地方法院檢察署九十年度偵字第一六五四三號卷
      （下稱偵卷）第十頁），核與證人乙○○於九十年九月三日檢察官偵訊時具結
      證稱：「（有無向丙○○購買海洛因？）有，九十年九月二日下午八時許在三
      多三路、林森二路口買二千元海洛因一包，重零點六公克，我與丙○○正在交
      易時被查獲。」等語，於九十年九月二十五日檢察官偵訊時復具結證稱：「（
      是否打0000000000電話向全方位藥局買海洛因？）有。」、「（價
      格？）二千元。」、「（如何聯絡購買毒品？）我被警捉到時，警察說打這電
      話買毒品，我打這電話過去，問他說是否全方位藥局，他說是，我說你有否在
      賣『鹹的』，我說『鹹的』是海洛因，他說有，約我在三多路與林森路口交易
      ，警察帶我過去，就捉到了。」等語（見偵卷第十頁、第十九頁反面）、證人
      馬永生於本院審理中到庭證稱查獲當天乙○○先在派出所打電話給被告，向被
      告說要買毒品，要買多少，並約定交易之時間地點，很快就約好了，後來警方
      到三多三路與林森路口埋伏，並在被告與乙○○交易毒品時當場查獲等語（見
      本院九十三年十一月二十五日審判筆錄）及證人丁○○於本院審理時到庭證述
      乙○○在派出所打電話給被告，向被告說要買二千元「鹹的」（指海洛因），
      被告遂與乙○○相約三多路、林森路口交易，時間是八點二十分或八點半等語
      （見本院九十三年十二月十六日審判筆錄）大致相符，足認被告確於九十年九
      月二日十九時三十分許接獲證人乙○○撥打之電話前，即有販賣海洛因之犯意
      ，且在電話中與證人乙○○談妥要賣二千元之海洛因給證人乙○○，並相約於
      同日二十時二十分許在三多三路與林森路口見面交易。
  ３、被告雖於九十年九月二十五日檢察官偵訊時及本院審理中改稱其從未販賣海洛
      因，係因證人乙○○在電話裡說伊毒癮發作很難受，說了二、三次左右，要一
      點海洛因止癮，始將自己施用之海洛因無償轉讓一小包給乙○○止癮云云；而
      證人乙○○亦於本院審理中翻異前詞，改稱其於電話中向被告說要買二千元之
      海洛因時，被告回答沒有在賣，後因其說自己毒癮發作很難受說了好幾次，被
      告才答應送伊一小包海洛因止癮，雙方遂約在三多三路及林森路口交付海洛因
      云云。惟查，被告與證人乙○○素不相識，此經被告、證人乙○○分別陳述明
      確，而對有施用海洛因習慣之人而言，海洛因為日常生活所需、非常昂貴且重
      要之物品，被告若非已與乙○○約定買賣海洛因，有利可圖，豈可能僅憑一名
      素不相識、不知身分之人在電話中的幾句哀求，即甘冒轉讓第一級毒品之重罪
      ，將供自己施用之海洛因無償贈送他人？是被告上開所辯及證人乙○○前開所
      述，顯違常情，應為事後卸責或迴護附和被告之詞，均不足採信。
  ４、再查，證人馬永生於本院審理中證稱：「（你們在現場查獲丙○○時，當時海
      洛因在何人手上？）我們站在旁邊看，丙○○拿一個袋子裝的東西交給乙○○
      。我們出來查獲，那個袋子已經在乙○○手上，我們是在乙○○的手上扣到的
      。」、「（兩千元的現金在誰手上扣到的？）丙○○。」等語（見本院九十三
      年十一月二十五日審判筆錄），而證人乙○○亦於本院審理中證稱：「（被查
      獲時，扣案的毒品是否已經交到你手上？）是，已經在我手上。」等語（見同
      上審判筆錄），此外，參酌被告與證人乙○○素不相識，二人進行毒品交易時
      衡情應為一手交錢一手交貨等情，堪認於警方查獲時，被告已將海洛因一小包
      （毛重零點六公克）交給證人乙○○，證人乙○○亦已將買賣價金二千元交給
      被告無疑。
  ５、又關於證人乙○○為何會打電話向被告購買海洛因乙節，證人乙○○於偵訊、
      本院審理中均證述伊於九十年九月二日十九時三十分前之某時許，因至藥房買
      馬林抵癮而遭警方查獲，警方將伊帶回派出所後，提供0000000000
      號行動電話號碼，要求伊配合撥打，向被告表示欲購買二千元之海洛因，嗣警
      方至三多三路與林森路口埋伏，並於同日二十時二十分許，被告將海洛因一小
      包交付予伊時出面查獲等語（見偵卷第十九頁反面、本院九十三年十一月二十
      五日審判筆錄），而證人馬永生亦於本院審理中證稱警方於九十年九月二日十
      九時三十分前之某時許，因乙○○身上帶有施用毒品所用之美娜水及食鹽水而
      遭警方查獲，警方將乙○○帶回派出所後，因乙○○表示要向人買海洛因，警
      方遂提示自由時報全方位藥局之廣告（聯絡電話為0000000000號）
      給乙○○看，乙○○隨即按照廣告上之電話號碼打電話與被告聯絡，表示要購
      買二千元之海洛因等語（見本院九十三年十一月二十五日審判筆錄）。綜上以
      觀，足認證人乙○○係因遭警方查獲帶回派出所後，警方提供0000000
      000號電話號碼，要求其配合撥打，向被告表示欲購買二千元之海洛因，將
      被告誘出查獲，始撥打上開電話向被告表示欲購買海洛因。至證人丁○○雖於
      本院審理中證稱乙○○於九十年九月二日八時許，在林森路、永樂街口因持有
      美娜水及食鹽水經警查獲後，即向警方供稱已與他人約好要在同日二十時二十
      分或三十分許，於三多路與林森路口交易毒品，並自行說出伊是撥打0000
      000000號電話與販毒者聯絡，而警方雖曾提供自由時報全方位藥局之廣
      告給乙○○看，但因廣告上所登載之聯絡電話為0000000000號，與
      乙○○自行提供之電話號碼不同，故警方並未要求乙○○撥打0000000
      000號電話，乙○○後來在派出所再次撥打0000000000號電話與
      被告聯絡，向被告表示欲購買二千元之海洛因，雙方約定於同日二十時二十分
      或三十分，在三多路、林森路口交易云云（見本院九十三年十二月十六日審判
      筆錄）。然查，若證人丁○○所述為真實，則乙○○既於九十年九月二日二十
      時許經警查獲前，已自行與被告約定將於同日二十時二十分或三十分，在三多
      路、林森路口進行毒品交易，因交易之時間已近、交易地點亦在查獲地點附近
      ，警方僅須直接埋伏在附近，伺機逮捕販毒者即可，不可能也不需要將乙○○
      帶回派出所盤查，更無須讓乙○○再撥打一次相同電話與販毒者聯絡，重新約
      定相同之交易時間、地點；再查，若乙○○於派出所已自行供述係撥打000
      0000000號電話與販毒者聯絡，警方亦無須將聯絡電話不同之自由時報
      全方位藥局廣告提供給乙○○看，從而，堪認證人丁○○所述與事實不符，不
      足採信。
  ６、末查，本件被告於九十年九月二日為警查獲時，本身即有施用第一級毒品海洛
      因之習慣，並經本院以九十年度毒聲字第五四六二號、六○二七號裁定送觀察
      、勒戒及強制戒治等情，業經被告自承在卷，復有臺灣高等法院被告全國前案
      紀錄表附卷可考，堪信為真實。而被告雖於九十年九月二日經警查獲持有海洛
      因一小包（毛重分別為零點六公克，即為被告交付予乙○○之海洛因）、海洛
      因二小包（毛重分別為零點五公克、零點六公克，係於被告高雄市苓雅區○○○路六號六樓之十五之住處扣得）及摻有海洛因之香煙十七支，惟被告既有施
      用海洛因之習慣，自有購入海洛因以供施用之需要，公訴人復未舉證證明被告
      係基於販賣第一級毒品海洛因之犯意購入上開海洛因，是尚難認定被告有基於
      販賣海洛因之犯意而購入海洛因之行為。
  ７、綜上所述，足認被告前開所辯，應屬事後避重就輕推諉卸責之詞，殊無可採。
      可認證人乙○○係為配合警方查緝販毒者之辦案需要，始依警方提供之電話號
      碼0000000000號撥打給已有販賣海洛因犯意之被告，佯稱欲購買海
      洛因，被告遂與乙○○約定交易海洛因之時間、地點，並於交易當場為警查獲
      。從而，本件事證明確，被告意圖營利販賣第一級毒品部分之犯行已堪認定，
      應予依法論科。
二、按行為後法律有變更者，適用裁判時之法律。但裁判前之法律有利於行為人者，
    適用最有利於行為人之法律。刑法第二條第一項定有明文。經查，被告自八十九
    年十月起至九十年九月二日止，連續販賣如附表一、二所示之禁藥予不特定人，
    每月營業額約七、八萬元至十萬元，大約可淨賺三萬元，被告並以該收入作為生
    活費用之事實，業據被告陳明在卷（見本院九十三年十二月十六日審判筆錄），
    並有如附表一、二所示之藥品、登報費收據及證明單六十一張及如附表四所示之
    物品扣案可稽，是堪認被告係以明知為禁藥而販賣為常業。被告行為後，藥事法
    關於明知為禁藥而販賣之規定，於九十三年四月二十一日修正公布，修正前藥事
    法僅於第八十三條第一項規定：「明知為偽藥或禁藥，而販賣、供應、調劑、運
    幣十萬元以下罰金」，並無處罰常業犯之規定；修正後藥事法則於第八十三條第
    一、二項規定：「明知為偽藥或禁藥，而販賣、供應、調劑、運送、寄藏、牙保
    、轉讓或意圖販賣而陳列者，處七年以下有期徒刑，得併科新臺幣五百萬元以下
    罰金。以犯前項之罪為常業者，處二年以上十年以下有期徒刑，得併科新臺幣二
    千五百萬元以下罰金」。從而，於藥事法修正前，被告前開販賣禁藥之行為應論
    以連續販賣禁藥罪，藥事法修正後，被告行為則該當於該法第八十三條第二項以
    販賣禁藥為常業之規定，是新舊法比較結果，舊法之刑度較輕，其規定較有利於
    行為人，依刑法第二條第一項但書之規定，被告涉犯販賣禁藥部分之行為應適用
    修正前藥事法第八十三條第一項之規定。又查，海洛因為毒品危害防制條例第二
    條第二項第一款所稱之第一級毒品，不得持有、販賣。本件係因證人乙○○協助
    警員查緝販賣毒品者，始由乙○○與被告聯絡，向被告佯稱欲購買海洛因，其虛
    與被告買賣海洛因，意在協助警察辦案，以求人贓俱獲逮捕非法販毒者，已如前
    述，是被告所為與乙○○約定買賣海洛因之時、地及數量，及在犯罪事實欄所載
    時、地將海洛因一小包（毛重零點六公克）交予乙○○，並收受買賣價金二千元
    等行為，固屬著手販賣海洛因之行為，但因乙○○本身並無買受海洛因之真意，
    被告與乙○○間事實上並不能真正完成買賣毒品行為，故被告販賣海洛因之行為
    尚屬未遂（參見最高法院八十五年台上字第一八一一號判決）。再按毒品危害防
    制條例於九十二年七月九日修正公布（自公布後六個月施行，即九十三年一月九
    日施行），並增訂第四條第四項即「製造、運輸、販賣第四級毒品罪」，惟同條
    第一項「製造、運輸、販賣第一級毒品者，處死刑或無期徒刑；處無期徒刑者，
    得併科新臺幣一千萬元以下罰金」之規定，經與舊法比較其刑度均無變更，然因
    該次修正後增訂販賣第四級毒品罪，致該條項之未遂犯規定為同條第六項，與修
    正前為第五項不同，惟因比較修正前後有關同條第一項之販賣第一級毒品罪之刑
    度均未變更，是自無比較新舊法之問題，本院得逕依修正後之毒品危害防制條例
    第四條第六項、第一項規定論以販賣第一級毒品海洛因未遂罪。是核被告所為，
    係違反修正前藥事法第八十三條第一項之明知為禁藥而販賣罪及毒品危害防制條
    例第四條第六項、第一項之販賣第一級毒品未遂罪。又被告持有第一級毒品之後
    ，進而販賣，其持有之低度行為，為販賣之高度行為所吸收，不另論罪。被告先
    後多次明知為禁藥而販賣之犯行，時間緊接，方法相同，觸犯構成要件相同之罪
    ，顯係基於概括犯意反覆為之，為連續犯，依刑法第五十六條之規定，論以一罪
    ，並加重其刑。被告所犯連續明知為禁藥而販賣罪與販賣第一級毒品未遂罪二罪
    間，犯意各別，罪名不同，應分論併罰。再查，被告前因違反藥事法案件，經臺
    灣高等法院高雄分院判處有期徒刑三月確定，自八十九年一月二十一日起入獄服
    刑，至同年四月二十日執行完畢，並於翌日釋放，有臺灣高等法院被告全國前案
    紀錄表在卷可憑，其受有期徒刑之執行完畢，五年內再犯本件有期徒刑以上之連
    續販賣禁藥罪及販賣第一級毒品未遂罪，均為累犯，除販賣第一級毒品罪法定刑
    死刑、無期徒刑部分依法不得加重外，有期徒刑、併科罰金部分含毒品危害防制
    條例第四條第一項後段得併科罰金，及修正前藥事法第八十三條第一項得併科罰
    金部分均依刑法第四十七條規定，加重其刑，連續明知為禁藥而販賣罪部分並依
    刑法第七十條規定遞加之。被告著手於販賣第一級毒品行為之實施而未遂，應依
    刑法第二十六條前段規定減輕其刑。又被告固有販賣第一級毒品海洛因之行為，
    惟其僅有一次犯行，且販賣之數量極少（海洛因一小包，毛重零點六公克），與
    大量販賣毒品大盤毒販之惡性顯難比擬，倘科以販賣第一級毒品未遂罪法定最輕
    本刑之有期徒刑七年，猶屬情輕法重，被告尚有可堪憫恕之處，爰就其所犯販賣
    第一級毒品未遂罪部分，依刑法第五十九條規定酌減其刑，並依同法第七十條、
    第七十一條第一項規定，先加後減並遞減之。另除起訴書所載被告自九十年二月
    間某日起至九十年九月二日止，多次販賣禁藥之犯行業經公訴人起訴外，被告未
    經起訴之八十九年十月間某日至九十年二月間某日多次販賣禁藥之犯行，與前揭
    被訴犯行有連續犯之裁判上一罪關係，已如前述，本院自應併予審究。爰審酌被
    告貪圖利益，連續販賣未經核准擅自輸入之禁藥將近一年之久，戕害民眾健康，
    復販賣第一級毒品海洛因，嚴重危害他人身心健康，惟念其犯後坦承販賣禁藥之
    犯行，及其販賣毒品之次數、數量及所得金額均非頻繁、巨大，及犯罪之動機、
    目的、手段等一切情狀，分別量處如主文所示之刑，並定應執行之刑。
三、扣案如附表一、二所示之禁藥及如附表四所示之物品，其中除00000000
    00號行動電話（含ＳＩＭ卡）及部分記載帳目、聯絡電話之記事本、紙張（即
    如附表四編號六所示物品其中一部份之記事本、紙張，已經被告於九十三年十二
    月十六日當庭用大橡皮筋另外捆放）外，均為被告所有且供本件犯罪所用之物，
    業據其供述明確，應依刑法第三十八條第一項第二款之規定宣告沒收。至000
    0000000號行動電話及部分記載帳目、聯絡電話之記事本、紙張（即如附
    表四編號六所示物品其中一部份之記事本、紙張，已經被告於九十三年十二月十
    六日當庭用大橡皮筋另外捆放），被告固承認該物品為其所有，惟辯稱0000
    000000號行動電話為其私人電話，並未用以販賣禁藥，而用大橡皮筋另外
    捆放記載帳目、聯絡電話之記事本、紙張亦僅為私人記載，與本案無關云云。然
    查，如附表四編號七所示之印章六枚，其中五枚係刻上被告用以販賣禁藥之聯絡
    電話，供被告蓋在販賣禁藥之小傳單上，交給客戶以便客戶下次再與被告聯絡，
    向被告購買禁藥之用等情，業經被告供承在卷，而「0000000000」亦
    屬刻在上開印章上之電話，有該枚「0000000000」印章扣案可稽，顯
    見該支電話亦屬被告用以販賣禁藥之聯絡電話無疑；又被告所述用大橡皮筋另外
    捆放，與本案無關之扣案記事本、紙張上，亦均係記載本件被告買賣禁藥（包括
    刊登廣告）之貨品明細、收支表、各種禁藥藥效、廣告單或客戶名單等資料，且
    其中八張綠色紙張上，雖手寫字跡部分記載之內容與本案犯行無關，但該等紙張
    背面均印有被告販賣本件禁藥所用之廣告單，此有上開記事本、紙張扣案足稽，
    是上開0000000000號行動電話（含ＳＩＭ卡）、用大橡皮筋另外捆放
    之記事簿、紙張等物，應認亦屬被告所有且供本件販賣禁藥所用之物，應一併依
    刑法第三十八條第一項第二款之規定予以宣告沒收。另扣案之疑似海洛因白色粉
    末一小包（毛重零點六公克，即被告於九十年九月二日二十時二十分許，在高雄
    市苓雅區○○○路與林森路口交付予乙○○之海洛因一小包），經送請法務部調
    查局鑑定結果，確屬第一級毒品海洛因，有該局九十年十一月二十九日0000
    00000號鑑定通知書附卷可證，應依毒品危害防制條例第十八條第一項前段
    規定沒收銷燬之，鑑驗耗損之海洛因已滅失，自無庸為沒收銷燬之宣告。至扣案
    之殘留海洛因夾鏈袋四只、摻有海洛因之香煙十七支、海洛因二小包（毛重分別
    為零點五公克、零點六公克，即於被告高雄市苓雅區○○○路六號六樓之十五之
    十三支等物，被告供稱均為其施用第一級毒品海洛因、第二級毒品安非他命或注
    射女性荷爾蒙之用，與本案無關，公訴人亦未舉證證明該等物品與本件犯行有何
    關係，爰不予宣告沒收銷燬或沒收之。另扣案之登報費收據及證明單六十一張雖
    為被告所有，惟僅作為被告確在自由時報上刊登廣告之證明，由被告收藏保管，
    不特定人無從加以閱覽並藉此得知得向被告購買禁藥，故尚難認該登報費收據及
    證明單屬供犯罪所用之物或犯罪所得之物，故不予宣告沒收。又卷附之刊登報紙
    剪報資料二紙，若係自被告上開住處扣得，即屬被告收藏保管之登報證明，不特
    定人無從加以閱覽並藉此得知得向被告購買禁藥，尚難認該剪報資料為供犯罪所
    用之物或犯罪所得之物；若前開剪報資料並非由被告住處扣得，而係由他人或警
    方提供，即非被告所有之物，是上開刊登報紙剪報資料二紙爰不予宣告沒收。扣
    案之海洛因交易價金二千元係供乙○○佯裝欲向被告購買海洛因之用，不論該二
    千元係警方或乙○○所提供，因乙○○並無以該二千元向被告購買海洛因之真意
    ，是該二千元並非被告犯罪所得財物，不予宣告沒收。而扣案之一萬九千元係警
    方於查獲本件海洛因交易時自被告持有之皮包內扣得，被告已於本院審理時陳稱
    該筆款項係伊朋友給伊租房子之用，而被告雖曾於警詢時供稱該筆款項係販賣毒
    品所得，惟本案僅認定被告有連續販賣禁藥及販賣第一級毒品海洛因予乙○○未
    遂之犯行，並無公訴意旨所指自九十年二月間某日起至九十年九月二日止連續販
    賣海洛因之犯行（詳如後述），則堪認該筆一萬九千元之款項並非被告販賣毒品
    所得，此外，公訴人亦未提出證據證明該筆款項與本案犯行有何關係，從而該一
    萬九千元不予宣告沒收。末查，除扣案如附表四編號一所示之四支行動電話外，
    並未查獲扣得其他供0000000000號行動電話號碼使用之行動電話及Ｓ
    ＩＭ卡，為免日後執行困難，爰不另為沒收之宣告，併予敘明。
四、公訴意旨另以被告於販賣如附表一、二所示之禁藥時，同時販賣如附表三所示及
    名稱為「英國強效迷幻素」之藥品，該部分亦屬違反修正前藥事法第八十三條第
    一項之明知為禁藥而販賣之罪嫌，且被告自九十年二月間某日起至九十年九月二
    日查獲時止亦曾多次販賣第一級毒品海洛因，涉犯連續販賣第一級毒品之罪嫌。
    惟查，如附表三所示之物品經送行政院衛生署檢驗，檢驗之結果認附表三編號一
    、二、三、五至十六號所示物品無法判定產品屬性，編號四、十七所示物品並非
    藥品，以上均非偽藥或禁藥，此有行政院衛生署九十二年六月五日衛署藥字第○
    九二○○二二○五五號函在卷可憑，則如附表編號三所示物品均無從推認係屬藥
    事法第二十條及二十二條所稱之偽藥或禁藥，此部分不能證明被告犯罪。另公訴
    人提起公訴時並未將名稱為「英國強效迷幻素」之物品移送本院，無從將該物品
    不能證明被告犯罪。又除被告於九十年九月二日販賣海洛因予乙○○未遂之犯行
    足資證明，已如前述外，公訴意旨所指被告有其他多次販賣海洛因之犯行，係以
    被告於警詢中之自白、扣案之海洛因三小包（包括被告交付予乙○○之海洛因一
    小包、自被告上開住處扣得之海洛因二小包）、摻有海洛因之香煙十七支、海洛
    因殘渣袋四只、刊登報紙剪報資料二張、如附表四所示物品及販毒所得一萬九千
    元為證據。惟按被告之自白，不得作為有罪判決之唯一證據，仍應調查其他必要
    之證據，以察其是否與事實相符，刑事訴訟法第一百五十六條第二項定有明文。
    訊據被告於本院審理時堅詞否認有何連續販賣第一級毒品海洛因之犯行，辯稱伊
    有施用海洛因之習慣，所持有之海洛因（包括摻有海洛因之香煙）係供自己施用
    ，扣案之一萬九千元並非販毒所得，另刊登報紙剪報資料二張、如附表四所示物
    品等物均非用以販賣海洛因等語。經查，本件被告於九十年九月二日為警查獲時
    ，其本身即有施用第一級毒品海洛因之習慣，前已述及；又除被告交付予乙○○
    之海洛因一小包外，在被告身上及住處查扣之海洛因（包括摻有海洛因之香煙十
    七支、海洛因殘渣袋四只及在被告住處扣得之海洛因二小包，毛重分別為零點五
    公克、零點六公克）數量不多，是被告既有施用海洛因之習慣，其辯稱於身上及
    紙剪報資料二張及如附表四所示之物品，均經被告否認係販毒所得或用以販賣海
    洛因之物，公訴人亦未舉證證明前揭物品與被告連續販賣海洛因之犯行有何關係
    ，自不得因本案扣得海洛因三小包（包括被告交付予乙○○之海洛因一小包、自
    被告上開住處扣得之海洛因二小包）、摻有海洛因之香煙十七支、海洛因殘渣袋
    四只、刊登報紙剪報資料二張、如附表四所示物品及一萬九千元，即認該等物品
    足以佐證被告之自白，證明被告有自九十年二月間某日起至九十年九月二日止連
    續販賣第一級毒品之犯行。從而，上開扣案物品既不足佐證被告自白是否與事實
    相符，自不得僅以被告之自白，作為認定被告有連續販賣第一級毒品犯行之唯一
    證據。此外，復查無其他積極證據足資認定被告販賣如附表三所示及名稱為「英
    國強效迷幻素」等物品之行為係屬違反修正前藥事法第八十三條第一項之明知為
    禁藥而販賣之犯行，或被告除九十年九月二日販賣第一級毒品海洛因予乙○○外
    ，尚有其他販賣第一級毒品之犯行，公訴意旨所指被告此部分犯行自屬無法證明
    。惟公訴意旨認此部分與前開連續販賣禁藥、販賣第一級毒品未遂等有罪部分分
    別有裁判上一罪之關係，爰不另為無罪之諭知，附此敘明。
據上論斷，應依刑事訴訟法第二百九十九條第一項前段，毒品危害防制條例第四條第
六項、第一項、第十八條第一項前段，修正前藥事法第八十三條第一項，刑法第十一
條、第二條第一項但書、第五十六條、第四十七條、第二十六條前段、第五十九條、
第三十八條第一項第二款、第五十一條第五款，判決如主文。
本案經檢察官甲○○到庭執行職務。
中　　　華　　　民　　　國　　九十三　　年　　 十二 　　月　　 三十 　　日
                                  臺灣高雄地方法院刑事第六庭
                                      審判長法  官  蔡國卿
                                            法  官  陳君杰
                                      　    法　官  楊筑婷
右正本證明與原本無異。
如不服本判決，應於判決送達後十日內，向本院提出上訴狀。
                                            書記官  林雯琪
中　　　華　　　民　　　國　　九十三　　年　 　十二　　 月　 　三十一　 日
附錄本案論罪科刑法條
修正前藥事法第八十三條第一項：
明知為偽藥或禁藥，而販賣、供應、調劑、運送、寄藏、牙保、轉讓或意圖販賣而陳
列者，處五年以下有期徒刑，得併科新臺幣十萬元以下罰金。
毒品危害防制條例第四條第一項、第六項
製造、運輸、販賣第一級毒品者，處死刑或無期徒刑；處無期徒刑者，得併科新臺幣
一千萬元以下罰金。
前五項之未遂犯罰之。
~FO
~T32
┌───────────────────────────────────────┐
│附表一：丙○○販賣之禁藥（本附表衛生署編號係以卷附行政院衛生署九十二年六月五日│
│衛署藥字第○九二○○二二○五五號函之編號為依據）                              │
├──┬───────┬─────────────────┬─────┬────┤
│編號│衛生署編號    │ 扣  案  物  品  名  稱           │  數  量  │說  明  │
├──┼───────┼─────────────────┼─────┼────┤
│一  │１            │ Viagra─USA                      │  60顆    │禁  藥  │
├──┼───────┼─────────────────┼─────┼────┤
│二  │３            │ WEIGE─USA                       │  32顆    │〝      │
├──┼───────┼─────────────────┼─────┼────┤
│三  │４            │ Procomil Spray─Germany          │   3瓶    │〝      │
├──┼───────┼─────────────────┼─────┼────┤
│四  │８─１        │ KavaLove─日本                   │   1瓶    │〝      │
└──┴───────┴─────────────────┴─────┴────┘
┌───────────────────────────────────────┐
│附表二：丙○○販賣之禁藥（本附表衛生署編號係以卷附行政院衛生署九十二年六月五日│
│衛署藥字第○九二○○二二○五五號函之編號為依據）                              │
├──┬───────┬─────────────────┬─────┬────┤
│編號│衛生署編號    │ 扣  案  物  品  名  稱           │  數  量  │說  明  │
├──┼───────┼─────────────────┼─────┼────┤
│一  │５            │ 銀色鋁瓶（GREEN GALLANT）        │   3瓶    │禁  藥  │
├──┼───────┼─────────────────┼─────┼────┤
│二  │６            │ Erimin 5                         │  60顆    │〝      │
├──┼───────┼─────────────────┼─────┼────┤
│三  │７            │ 不明錠劑(粉橘色)                 │  10粒    │〝      │
├──┼───────┼─────────────────┼─────┼────┤
│四  │８─２        │ CIBAV                            │   3瓶    │〝      │
├──┼───────┼─────────────────┼─────┼────┤
│五  │９            │ 不明錠劑（淺藍色）               │  40顆    │〝      │
├──┼───────┼─────────────────┼─────┼────┤
│六  │─１Ａ      │ 不明藍白色膠囊（標示TRIM）       │  28粒    │〝      │
├──┼───────┼─────────────────┼─────┼────┤
│七  │─１Ｂ      │ 同右                             │  28粒    │〝      │
├──┼───────┼─────────────────┼─────┼────┤
│八  │─１Ｃ      │ 同右                             │  28粒    │〝      │
├──┼───────┼─────────────────┼─────┼────┤
│九  │─２Ｃ      │ 不明藍綠色錠劑（標示Y）          │  56粒    │〝      │
├──┼───────┼─────────────────┼─────┼────┤
│十  │─４Ｃ      │ 不明藍色錠劑（標示T）            │  28粒    │〝      │
├──┼───────┼─────────────────┼─────┼────┤
│十一│─５Ｃ      │ 不明白色錠劑                     │  28粒    │〝      │
├──┼───────┼─────────────────┼─────┼────┤
│十二│─６        │ 不明綠白色膠囊                   │  31粒    │〝      │
├──┼───────┼─────────────────┼─────┼────┤
│十三│            │ 不明暗紅灰雙色膠囊(標示DUROMINE) │ 150粒    │〝      │
├──┼───────┼─────────────────┼─────┼────┤
│十四│            │ 女王蜂                           │   3瓶    │〝      │
├──┼───────┼─────────────────┼─────┼────┤
│十五│            │ 不明膠囊（綠蓋黃底）             │  55顆    │〝      │
└──┴───────┴─────────────────┴─────┴────┘
┌───────────────────────────────────────────┐
│附表三：丙○○所販賣，非屬禁藥或偽藥之物品（本附表衛生署編號係以卷附行政院衛生署九十二│
│年六月五日衛署藥字第○九二○○二二○五五號函之編號為依據）                            │
├──┬───────┬─────────────────┬─────┬────────┤
│編號│衛生署編號    │ 扣  案  物  品  名  稱           │  數  量  │說  明          │
├──┼───────┼─────────────────┼─────┼────────┤
│一  │２            │ SS cream（韓文）                 │  30包    │無法判定產品屬性│
├──┼───────┼─────────────────┼─────┼────────┤
│二  │１０            │ 不明瓶裝白色粉末                 │  13瓶    │〝              │
├──┼───────┼─────────────────┼─────┼────────┤
│三  │            │ INVERMA-Germany                  │  10瓶    │〝              │
├──┼───────┼─────────────────┼─────┼────────┤
│四  │─１Ａ      │ RUSH                             │   4瓶    │非藥品          │
├──┼───────┼─────────────────┼─────┼────────┤
│五  │─１Ｂ      │ Rock Hard─英國                  │   9瓶    │無法判定產品屬性│
├──┼───────┼─────────────────┼─────┼────────┤
│六  │─２        │ KIX─英國                        │   1瓶    │〝              │
├──┼───────┼─────────────────┼─────┼────────┤
│七  │─２Ａ      │ 不明綠色錠劑（標示Y）            │  56粒    │〝              │
├──┼───────┼─────────────────┼─────┼────────┤
│八  │─２Ｂ      │ 同右                             │  56粒    │〝              │
├──┼───────┼─────────────────┼─────┼────────┤
│九  │─３Ａ      │ 不明粉紅色錠劑（標示Y）          │  28粒    │〝              │
├──┼───────┼─────────────────┼─────┼────────┤
│十  │─３Ｂ      │ 同右                             │  28粒    │〝              │
├──┼───────┼─────────────────┼─────┼────────┤
│十一│─３Ｃ      │ 不明紫紅色錠劑（標示Y）          │  28粒    │〝              │
├──┼───────┼─────────────────┼─────┼────────┤
│十二│─４Ａ      │ 不明藍色錠劑（標示T）            │  28粒    │〝              │
├──┼───────┼─────────────────┼─────┼────────┤
│十三│─４Ｂ      │ 同右                             │  28粒    │〝              │
├──┼───────┼─────────────────┼─────┼────────┤
│十四│─５Ａ      │ 不明白色錠劑                     │  28粒    │〝              │
├──┼───────┼─────────────────┼─────┼────────┤
│十五│─５Ｂ      │ 同右                             │  28粒    │〝              │
├──┼───────┼─────────────────┼─────┼────────┤
│十六│            │ GREEN GALLANT（銀色鋁瓶）        │   6瓶    │〝              │
├──┼───────┼─────────────────┼─────┼────────┤
│十七│            │ 不明液體（黃色澄明液）           │   1瓶    │ 非藥品         │
└──┴───────┴─────────────────┴─────┴────────┘
┌─────────────────────────────────────────────────┐
│附表四                                                                                            │
├──┬────────────┬───────┬─────────────────────────┤
│編號│應沒收之物品            │  數量        │備註                                              │
├──┼────────────┼───────┼─────────────────────────┤
│一  │行動電話（均含ＳＩＭ卡）│  四支        │丙○○用以販賣禁藥之聯絡電話，電話號碼分別為：0916│
│    │                        │              │433883、0000000000、0000000000、0000000000，其中09│
│    │                        │              │00000000號行動電話亦為丙○○用以與乙○○聯絡販賣海│
│    │                        │              │洛因之用                                          │
├──┼────────────┼───────┼─────────────────────────┤
│二  │包裝紙                  │  八本        │包裝丙○○所販賣之禁藥用                          │
├──┼────────────┼───────┼─────────────────────────┤
│三  │空膠囊                  │  一二五八粒  │分裝丙○○所販賣之禁藥用                          │
├──┼────────────┼───────┼─────────────────────────┤
│四  │空夾鏈袋                │  二○五五個  │分裝丙○○所販賣之禁藥用                          │
├──┼────────────┼───────┼─────────────────────────┤
│五  │研磨器具                │  一組        │研磨丙○○所販賣之禁藥用（含碗、研磨槌、刷子各一）│
├──┼────────────┼───────┼─────────────────────────┤
│六  │帳目明細及客戶名單等（記│  四一四張    │記載丙○○買賣禁藥（包括刊登廣告）之貨品明細、收支│
│    │事本、紙張）            │              │表、各種禁藥藥效、廣告單或客戶名單                │
├──┼────────────┼───────┼─────────────────────────┤
│七  │印章                    │  六枚        │分別刻有「0000000000」、「0000000000」、「00000000│
│    │                        │              │62」、「0000000000」、「0000000000」、「唐妮」等字│
│    │                        │              │樣（聯絡電話及丙○○之化名），供丙○○蓋在販賣禁藥│
│    │                        │              │小傳單上交給客戶，以便客戶聯絡丙○○之用          │
└──┴────────────┴───────┴─────────────────────────┘
